【裁判字號】    99,交聲,495
【裁判日期】    991230
【裁判案由】    違反道路交通管理處罰條例聲明異議
【裁判全文】
臺灣花蓮地方法院交通事件裁定         99年度交聲字第495號
原處分機關  交通部公路總局臺北區監理所花蓮監理站
異  議  人
即受處分人  林清水
上列異議人即受處分人因違反道路交通管理處罰條例案件，對於
交通部公路總局臺北區監理所花蓮監理站民國99年11月 1日所為
之處分（原處分案號：花監違字第裁44-P00000000號）聲明異議
，本院裁定如下：
    主  文
異議駁回。
    理  由
一、原處分意旨略以：異議人即受處分人林清水（下稱異議人）
    於民國99年10月17日16時25分許酒後駕騎車牌號碼 RAF-788
    號輕型機車，於花蓮縣花蓮市○○路 269號前，因駕駛執照
    吊扣期間騎乘輕型機車及駕車酒精濃度過量測試為0.38MG/L
    違規，為警掣單舉發，原處分機關認異議人有「駕駛執照吊
    扣期間駕駛汽車，且酒精濃度超過規定標準」之違規事實，
    而依道路交通管理處罰條例第35條第 3項規定，裁處異議人
    罰鍰新臺幣（下同）60,000元，吊銷駕駛執照， 3年內不得
    考領駕駛執照，並應參加道路交通安全講習。
二、異議意旨略以：本件是機車違規，已繳納罰款，不應吊銷異
    議人之職業聯結車駕駛執照。
三、按汽車駕駛人駕駛汽車經測試檢定酒精濃度超過規定標準，
    經依道路交通管理處罰條例第35條第 1項規定吊扣駕駛執照
    ，並於吊扣期間再有該項情形者，處新臺幣 6萬元罰鍰，並
    當場移置保管該汽車及吊銷其駕駛執照，道路交通管理處罰
    條例第35條第3項定有明文。又同法第67條第2項規定汽車駕
    駛人，曾依第35條第3項前段規定吊銷駕駛執照者，3年內不
    得考領駕駛執照。再按汽車駕駛人，因違反本條例及道路交
    通安全規則之規定，受吊銷駕駛執照處分時，吊銷其持有各
    級車類之駕駛執照，道路交通管理處罰條例第68條第 1項亦
    有明文。
四、又道路交通管理處罰條例第68條於94年12月14日修正，並自
    95年3月1日施行，依修正後之規定，雖於受吊扣駕駛執照處
    分，不再吊扣其持有各級車類之駕駛執照，而限縮修正前條
    文之適用範圍，惟於受吊銷駕駛執照處分時，依道路交通管
    理處罰條例第68條第 1項規定，仍應吊銷其持有各級車類之
    駕駛執照（臺灣高等法院臺中分院98年度交抗字第 277號交
    通事件裁定意旨參照），且道路管理處罰條例第68條於94年
    12月14日、99年5月5日修法時，均未修正刪除將駕駛人所持
    有各級車輛之駕駛執照一併吊銷部分之規定，此乃因受處分
    人若於駕駛執照吊扣期間仍不知所檢點，竟再次酒後駕車，
    嚴重違反道路交通安全規則，已難期待其使用道路時遵守安
    全規範，對於其他用路人之生命、身體亦具潛在之危害，是
    立法者仍維持吊銷各級車輛駕駛執照之處罰，尚難認有違反
    行政法上之比例原則、不當聯結禁止原則之問題。
五、經查：
  (一)異議人於99年10月17日16時25分許，酒後騎乘RAF-788 號輕
    型機車行經花蓮縣花蓮市○○路269 號前，經警攔查並依法
    對其實施警經濃度測試測得其呼氣酒精濃度為0.38MG/L之事
    實，為異議人不爭執，復有花蓮縣警察局花警交字第P00000
    000 號舉發違反道路交通管理事件通知單在卷可參，堪認為
    真實。
  (二)又異議人前於99年2月1日因酒後駕車，酒精濃度超過規定標
    準，經原處分機關於99年2月2日以花監違字第裁44-U000000
    00號裁決書裁處吊扣駕駛執照12個月，期間自99年2月1日至
    100年1月31日，有交通部公路總局臺北區監理所花蓮監理站
    99年12月21日北監花四字第0990014184號函暨檢附花監違字
    第裁44-U00000000號裁決書在卷可稽。異議人於99年10月17
    日吊扣駕照期間又酒後違規駕駛普通輕型機車且酒精濃度超
    過規定標準，依道路交通管理處罰條例第35條第 3項規定，
    應裁處吊銷異議人之駕駛執照，並依同法第68條第 1項之規
    定，應吊銷其持有各級車類之駕駛執照，意即包括異議人持
    有之職業聯結車駕駛執照在內之各級車類駕駛執照均應吊銷
    。異議人主張本件是機車違規，已繳納罰款，不應吊銷異議
    人之職業聯結車駕駛執照云云，於法無據。
  (三)綜上所述，異議人確於汽車駕駛執照吊扣之期間內，再於前
    揭時、地有酒後駕車且酒精濃度超過標準之違規行為，原處
    分機關依道路交通管理處罰條例第35條第 3項裁處異議人罰
    鍰60,000元，吊銷駕駛執照3年，3年內禁考並施以道安講習
    ，於法並無違誤。本件異議人之異議為無理由，應予駁回。
六、據上論斷，應依道路交通事件處理辦法第18條，裁定如主文
    。
中    華    民    國    99    年    12    月    30    日
                  交通法庭      法  官  蔡寶樺
上列正本證明與原本無異。
如對本裁定不服，應於送達後 5日內，向本院提出抗告狀（應抄
附繕本）。
中    華    民    國    99    年    12    月    30    日
                                書記官

司法院資訊處製作；財團法人民間司法改革基金會備份。
